Inventaris van het archief van het Ministerie van Koloniën, 1850-1900
Nationaal Archief, Den Haag
- OPENBAAR ARCHIEF 1850-1900, A.
  - Verbalen, 1.1
    - Verbalen., 1850-1900; div.nrs.
      - 1885 nov. 2 - 4, 3902
      - 1885 nov. 5 - 7, 3903
      - 1885 nov. 9 - 11, 3904
      - 1885 nov. 12 - 16, 3905
      - 1885 nov. 17 - 20, 3906
      - 1885 nov. 21 - 24, 3907
      - 1885 nov. 25 - 27, 3908
      - 1885 nov. 28 - 30, 3909
      - 1885 dec. 1 - 3, 3910
      - 1885 dec. 4 - 7, 3911
      - 1885 dec. 8 - 10, 3912
      - 1885 dec. 11 - 14, 3913
      - 1885 dec. 15 - 16, 3914
      - 1885 dec. 17 - 19, 3915
      - 1885 dec. 21 - 23, 3916
      - 1885 dec. 24 - 29, 3917
      - 1885 dec. 30 - 31, 3918
      - 1886 jan. 1 - 4, 3919
      - 1886 jan. 5 - 7, 3920
      - 1886 jan. 8 - 12, 3921
      - 1886 jan. 13 - 15, 3922
      - 1886 jan. 16 - 18, 3923
      - 1886 jan. 19 - 21, 3924
      - 1886 jan. 22 - 25, 3925
      - 1886 jan. 26 - 27, 3926
      - 1886 jan. 28 - 30, 3927
      - 1886 feb. 1 - 3, 3928
      - 1886 feb. 4 - 5, 3929
      - 1886 feb. 6 - 9, 3930
      - 1886 feb. 10 - 13, 3931
      - 1886 feb. 15 - 17, 3932
      - 1886 feb. 18 - 20, 3933
      - 1886 feb. 22 - 23, 3934
      - 1886 feb. 24 - 27, 3935
      - 1886 mrt. 1 - 4, 3936
      - 1886 mrt. 5 - 9, 3937
      - 1886 mrt. 10 - 13, 3938
      - 1886 mrt. 15 - 18, 3939
      - 1886 mrt. 19 - 23, 3940
      - 1886 mrt. 24 - 27, 3941
      - 1886 mrt. 29 - 31, 3942
      - 1886 apr. 1 - 5, 3943
      - 1886 apr. 6 - 8, 3944
      - 1886 apr. 9 - 12, 3945
      - 1886 apr. 13 - 16, 3946
      - 1886 apr. 17 - 19, 3947
      - 1886 apr. 20 - 21, 3948
      - 1886 apr. 22 - 27, 3949
      - 1886 apr. 28 - 30, 3950
      - 1886 mei 1 - 5, 3951
      - 1886 mei 6 - 8, 3952
      - 1886 mei 10 - 12, 3953
      - 1886 mei 13 - 15, 3954
      - 1886 mei 17 - 18, 3955
      - 1886 mei 19 - 21, 3956
      - 1886 mei 23 - 25, 3957
      - 1886 mei 26 - 28, 3958
      - 1886 mei 29 - 31, 3959
      - 1886 juni 1 - 4, 3960
      - 1886 juni 5 - 8, 3961
      - 1886 juni 9 - 15, 3962
      - 1886 juni 16 - 18, 3963
      - 1886 juni 19 - 22, 3964
      - 1886 juni 23 - 26, 3965
      - 1886 juni 28 - 30, 3966
      - 1886 juli 1 - 5, 3967
      - 1886 juli 6 - 7, 3968
      - 1886 juli 8 - 9, 3969
      - 1886 juli 10 - 12, 3970
      - 1886 juli 13 - 15, 3971
      - 1886 juli 16 - 19, 3972
      - 1886 juli 20 - 21, 3973
      - 1886 juli 22 - 23, 3974
      - 1886 juli 24 - 26, 3975
      - 1886 juli 27 - 29, 3976
      - 1886 juli 30 - 31, 3977
      - 1886 aug. 2 - 4, 3978
      - 1886 aug. 5 - 6, 3979
      - 1886 aug. 7 - 10, 3980
      - 1886 aug. 11 - 13, 3981
      - 1886 aug. 14 - 17, 3982
      - 1886 aug. 18 - 19, 3983
      - 1886 aug. 20 - 23, 3984
      - 1886 aug. 24 - 27, 3985
      - 1886 aug. 28 - 31, 3986
      - 1886 sep. 1 - 4, 3987
      - 1886 sep. 6 - 7, 3988
      - 1886 sep. 8 - 10, 3989
      - 1886 sep. 11 - 14, 3990
      - 1886 sep. 15 - 17, 3991
      - 1886 sep. 18 - 22, 3992
      - 1886 sep. 23 - 27, 3993
      - 1886 sep. 28 - 30, 3994
      - 1886 okt. 1 - 4, 3995
      - 1886 okt. 5 - 7, 3996
      - 1886 okt. 8 - 12, 3997
      - 1886 okt. 13 - 16, 3998
      - 1886 okt. 18 - 19, 3999
      - 1886 okt. 20 - 22, 4000
      - 1886 okt. 23 - 26, 4001
      - 1886 okt. 27 - 30, 4002
      - 1886 nov. 1 - 3, 4003
      - 1886 nov. 4 - 5, 4004
      - 1886 nov. 6 - 9, 4005
      - 1886 nov. 10 - 13, 4006
      - 1886 nov. 15 - 17, 4007
      - 1886 nov. 18 - 22, 4008
      - 1886 nov. 23 - 26, 4009
      - 1886 nov. 27 - 30, 4010
      - 1886 dec. 1 - 6, 4011
      - 1886 dec. 7 - 9, 4012
      - 1886 dec. 10 - 13, 4013
      - 1886 dec. 14 - 17, 4014
      - 1886 dec. 18 - 22, 4015
      - 1886 dec. 23 - 28, 4016
      - 1886 dec. 29 - 31, 4017
      - Kroontjespennen (afgescheiden uit inv.nr. 4017), 4017A
      - 1887 jan. 1 - 6, 4018
      - 1887 jan. 7 - 10, 4019
      - 1887 jan. 11 - 14, 4020
      - 1887 jan. 15 - 18, 4021
      - 1887 jan. 19 - 22, 4022
      - 1887 jan. 24 - 27, 4023
      - 1887 jan. 28 - 31, 4024
      - 1887 feb. 1 - 3, 4025
      - 1887 feb. 4 - 8, 4026
      - 1887 feb. 9 - 11, 4027
      - 1887 feb. 12 - 14, 4028
      - 1887 feb. 15 - 17, 4029
      - 1887 feb. 18 - 22, 4030
      - 1887 feb. 23 - 24, 4031
      - 1887 feb. 25 - 28, 4032
      - 1887 mrt. 1 - 3, 4033
      - 1887 mrt. 4 - 7, 4034
      - 1887 mrt. 8 - 10, 4035
      - 1887 mrt. 11 - 14, 4036
      - 1887 mrt. 15 - 17, 4037
      - 1887 mrt. 18 - 21, 4038
      - 1887 mrt. 22 - 24, 4039
      - 1887 mrt. 25 - 28, 4040
      - 1887 mrt. 29 - 31, 4041
      - 1887 apr. 1 - 4, 4042
      - 1887 apr. 5 - 7, 4043
      - 1887 apr. 8 - 13, 4044
      - 1887 apr. 14 - 18, 4045
      - 1887 apr. 19 - 21, 4046
      - 1887 apr. 22 - 26, 4047
      - 1887 apr. 27 - 30, 4048
      - 1887 mei 2 - 5, 4049
      - 1887 mei 6 - 9, 4050
      - 1887 mei 10 - 13, 4051
      - 1887 mei 14 - 17, 4052
      - 1887 mei 18 - 19, 4053
      - 1887 mei 21 - 23, 4054
      - 1887 mei 24 - 26, 4055
      - 1887 mei 27 - 31, 4056
      - 1887 juni 1 - 4, 4057
      - 1887 juni 1, nr. 34, 4058
      - 1887 juni 6 - 8, 4059
      - 1887 juni 9 - 11, 4060
      - 1887 juni 13 - 15, 4061
      - 1887 juni 16 - 18, 4062
      - 1887 juni 20 - 22, 4063
      - 1887 juni 23 - 27, 4064
      - 1887 juni 28 - 30, 4065
      - 1887 juli 1 - 4, 4066
      - 1887 juli 5 - 8, 4067
      - 1887 juli 9 - 13, 4068
      - 1887 juli 14 - 15, 4069
      - 1887 juli 16 - 19, 4070
      - 1887 juli 20 - 22, 4071
      - 1887 juli 23 - 25, 4072
      - 1887 juli 26 - 28, 4073
      - 1887 juli 29 - 30, 4074
      - 1887 aug. 1 - 2, 4075
      - 1887 aug. 3 - 5, 4076
      - 1887 aug. 6 - 9, 4077
      - 1887 aug. 10 - 12, 4078
      - 1887 aug. 13 - 16, 4079
      - 1887 aug. 17 - 20, 4080
      - 1887 aug. 22 - 24, 4081
      - 1887 aug. 25 - 27, 4082
      - 1887 aug. 29 - 31, 4083
      - 1887 sep. 1 - 5, 4084
      - 1887 sep. 6 - 8, 4085
      - 1887 sep. 9 - 12, 4086
      - 1887 sep. 13 - 16, 4087
      - 1887 sep. 17 - 19, 4088
      - 1887 sep. 20 - 22, 4089
      - 1887 sep. 23 - 24, 4090
      - 1887 sep. 26 - 28, 4091
      - 1887 sep. 29 - 30, 4092
      - 1887 okt. 1 - 3, 4093
      - 1887 okt. 4 - 6, 4094
      - 1887 okt. 7 - 10, 4095
      - 1887 okt. 11 - 13, 4096
      - 1887 okt. 14 - 18, 4097
      - 1887 okt. 19 - 22, 4098
      - 1887 okt. 24 - 26, 4099
      - 1887 okt. 27 - 31, 4100
      - 1887 nov. 1 - 3, 4101
      - 1887 nov. 4 - 7, 4102
      - 1887 nov. 8 - 10, 4103
      - 1887 nov. 11 - 12, 4104
      - 1887 nov. 14 - 17, 4105
      - 1887 nov. 18 - 22, 4106
      - 1887 nov. 23 - 26, 4107
      - 1887 nov. 28 - 30, 4108
      - 1887 dec. 1 - 3, 4109
      - 1887 dec. 5 - 6, 4110
      - 1887 dec. 7 - 9, 4111
      - 1887 dec. 10 - 13, 4112
      - 1887 dec. 14 - 16, 4113
      - 1887 dec. 17 - 20, 4114
      - 1887 dec. 21 - 23, 4115
      - 1887 dec. 24 - 28, 4116
      - 1887 dec. 29 - 31, 4117
      - 1888 jan. 2 - 4, 4118
      - 1888 jan. 5 - 7, 4119
      - 1888 jan. 9 - 11, 4120
      - 1888 jan. 12 - 14, 4121
      - 1888 jan. 16 - 19, 4122
      - 1888 jan. 20 - 23, 4123
      - 1888 jan. 24 - 25, 4124
      - 1888 jan. 26 - 28, 4125
      - 1888 jan. 30 - 31, 4126
      - 1888 feb. 1 - 3, 4127
      - 1888 feb. 4 - 7, 4128
      - 1888 feb. 8 - 10, 4129
      - 1888 feb. 11 - 14, 4130
      - 1888 feb. 15 - 18, 4131
      - 1888 feb. 20 - 22, 4132
      - 1888 feb. 23 - 25, 4133
      - 1888 feb. 27 - 29, 4134
      - 1888 mrt. 1 - 5, 4135
      - 1888 mrt. 6 - 8, 4136
      - 1888 mrt. 9 - 10, 4137
      - 1888 mrt. 12 - 15, 4138
      - 1888 mrt. 16 - 19, 4139
      - 1888 mrt. 20 - 22, 4140
      - 1888 mrt. 23 - 27, 4141
      - 1888 mrt. 28 - 31, 4142
      - 1888 apr. 3 - 6, 4143
      - 1888 apr. 7 - 10, 4144
      - 1888 apr. 11 - 12, 4145
      - 1888 apr. 13 - 16, 4146
      - 1888 apr. 17 - 19, 4147
      - 1888 apr. 20 - 23, 4148
      - 1888 apr. 24 - 26, 4149
      - 1888 apr. 27 - 30, 4150
      - 1888 mei 1 - 3, 4151
      - 1888 mei 4 - 8, 4152
      - 1888 mei 9 - 12, 4153
      - 1888 mei 14 - 16, 4154
      - 1888 mei 17 - 19, 4155
      - 1888 mei 22 - 24, 4156
      - 1888 mei 25 - 28, 4157
      - 1888 mei 29 - 31, 4158
      - 1888 juni 1 - 4, 4159
      - 1888 juni 5 - 7, 4160
      - 1888 juni 8 - 11, 4161
      - 1888 juni 12 - 14, 4162
      - 1888 juni 15 - 17, 4163
      - 1888 juni 18 - 20, 4164
      - 1888 juni 21 - 23, 4165
      - 1888 juni 25 - 27, 4166
      - 1888 juni 28 - 30, 4167
      - 1888 juli 2 - 5, 4168
      - 1888 juli 6 - 9, 4169
      - 1888 juli 10 - 11, 4170
      - 1888 juli 12 - 14, 4171
      - 1888 juli 16 - 17, 4172
      - 1888 juli 18 - 20, 4173
      - 1888 juli 21 - 23, 4174
      - 1888 juli 24 - 26, 4175
      - 1888 juli 27 - 28, 4176
      - 1888 juli 30 - 31, 4177
      - 1888 aug. 1 - 3, 4178
      - 1888 aug. 4 - 7, 4179
      - 1888 aug. 8 - 10, 4180
      - 1888 aug. 11 - 14, 4181
      - 1888 aug. 15 - 17, 4182
      - 1888 aug. 18 - 21, 4183
      - 1888 aug. 22 - 23, 4184
      - 1888 aug. 22, nr. 8, 4185
      - 1888 aug. 24 - 27, 4186
      - 1888 aug. 28 - 30, 4187
      - 1888 sep. 1 - 3, 4188
      - 1888 sep. 4 - 6, 4189
      - 1888 sep. 7 - 10, 4190
      - 1888 sep. 11 - 13, 4191
      - 1888 sep. 14 - 17, 4192
      - 1888 sep. 18 - 20, 4193
      - 1888 sep. 21 - 24, 4194
      - 1888 sep. 25 - 27, 4195
      - 1888 sep. 28 - 29, 4196
      - 1888 okt. 1 - 4, 4197
      - 1888 okt. 5 - 8, 4198
      - 1888 okt. 9 - 11, 4199
      - 1888 okt. 12 - 16, 4200
      - 1888 okt. 17 - 19, 4201
      - 1888 okt. 20 - 22, 4202
      - 1888 okt. 23 - 25, 4203
      - 1888 okt. 26 - 29, 4204
      - 1888 okt. 30 - 31, 4205
      - 1888 nov. 1 - 3, 4206
      - 1888 nov. 5 - 7, 4207
      - 1888 nov. 8 - 10, 4208
      - 1888 nov. 12 - 14, 4209
      - 1888 nov. 15 - 17, 4210
      - 1888 nov. 19 - 21, 4211
      - 1888 nov. 22 - 23, 4212
      - 1888 nov. 24 - 27, 4213
      - 1888 nov. 28 - 30, 4214
      - 1888 dec. 1 - 4, 4215
      - 1888 dec. 5 - 7, 4216
      - 1888 dec. 8, 4217
      - 1888 dec. 10 - 12, 4218
      - 1888 dec. 13 - 15, 4219
      - 1888 dec. 17 - 20, 4220
      - 1888 dec. 21 - 24, 4221
      - 1888 dec. 27 - 31, 4222
      - 1889 jan. 1 - 4, 4223
      - 1889 jan. 5 - 7, 4224
      - 1889 jan. 8 - 10, 4225
      - 1889 jan. 11 - 14, 4226
      - 1889 jan. 15 - 17, 4227
      - 1889 jan. 18 - 21, 4228
      - 1889 jan. 22 - 24, 4229
      - 1889 jan. 25 - 28, 4230
      - 1889 jan. 29 - 31, 4231
      - 1889 feb. 1 - 4, 4232
      - 1889 feb. 5 - 6, 4233
      - 1889 feb. 7 - 8, 4234
      - 1889 feb. 9 - 12, 4235
      - 1889 feb. 13 - 15, 4236
      - 1889 feb. 16 - 19, 4237
      - 1889 feb. 20 - 22, 4238
      - 1889 feb. 23 - 25, 4239
      - 1889 feb. 26 - 28, 4240
      - 1889 mrt. 1 - 5, 4241
      - 1889 mrt. 6 - 8, 4242
      - 1889 mrt. 9 - 12, 4243
      - 1889 mrt. 13 - 16, 4244
      - 1889 mrt. 18 - 21, 4245
      - 1889 mrt. 22 - 25, 4246
      - 1889 mrt. 26 - 30, 4247
      - 1889 apr. 1 - 4, 4248
      - 1889 apr. 5 - 9, 4249
      - 1889 apr. 10 - 12, 4250
      - 1889 apr. 13 - 16, 4251
      - 1889 apr. 17 - 18, 4252
      - 1889 apr. 20 - 23, 4253
      - 1889 apr. 24 - 26, 4254
      - 1889 apr. 27 - 30, 4255
      - 1889 mei 1 - 4, 4256
      - 1889 mei 6 - 8, 4257
      - 1889 mei 9 - 11, 4258
      - 1809 mei 14 - 16, 4259
      - 1889 mei 17 - 18, 4260
      - 1889 mei 20 - 22, 4261
      - 1889 mei 23 - 24, 4262
      - 1889 mei 25 - 27, 4263
      - 1889 mei 28 - 31, 4264
      - 1889 juni 1 - 4, 4265
      - 1889 juni 5 - 6, 4266
      - 1889 juni 7 - 8, 4267
      - 1889 juni 11 - 13, 4268
      - 1889 juni 14 - 17, 4269
      - 1889 juni 18 - 20, 4270
      - 1889 juni 21 - 24, 4271
      - 1889 juni 25 - 27, 4272
      - 1889 juni 28 - 29, 4273
      - 1889 juli 1 - 2, 4274
      - 1889 juli 3 - 5, 4275
      - 1889 juli 6 - 9, 4276
      - 1889 juli 10 - 12, 4277
      - 1889 juli 13 - 16, 4278
      - 1889 juli 17 - 19, 4279
      - 1889 juli 20 - 23, 4280
      - 1889 juli 24 - 25, 4281
      - 1889 juli 26 - 27, 4282
      - 1889 juli 29 - 31, 4283
      - 1889 aug. 1 - 5, 4284
      - 1889 aug. 6 - 7, 4285
      - 1889 aug. 8 - 12, 4286
      - 1889 aug. 13 - 15, 4287
      - 1889 aug. 16 - 19, 4288
      - 1889 aug. 20 - 22, 4289
      - 1889 aug. 23 - 26, 4290
      - 1889 aug. 27 - 29, 4291
      - 1889 aug. 30 - 31, 4292
      - 1889 sep. 2 - 4, 4293
      - 1889 sep. 5 - 7, 4294
      - 1889 sep. 9 - 11, 4295
      - 1889 sep. 12 - 14, 4296
      - 1889 sep. 16 - 18, 4297
      - 1889 sep. 19 - 23, 4298
      - 1889 sep. 24 - 26, 4299
      - 1889 sep. 27 - 30, 4300
      - 1889 okt. 1 - 3, 4301
      - 1889 okt. 4 - 7, 4302
      - 1889 okt. 8 - 10, 4303
      - 1889 okt. 11 - 14, 4304
      - 1889 okt. 15 - 17, 4305
      - 1889 okt. 18 - 21, 4306
      - 1889 okt. 22 - 24, 4307
      - 1889 okt. 23, nr. 40, 4308
      - 1889 okt. 25 - 28, 4309
      - 1889 okt. 29 - 31, 4310
      - 1889 nov. 1 - 4, 4311
      - 1889 nov. 5 - 7, 4312
      - 1889 nov. 8 - 11, 4313
      - 1889 nov. 12 - 14, 4314
      - 1889 nov. 14, nr. 69, 4315
      - 1889 nov. 15 - 18, 4316
      - 1889 nov. 19 - 21, 4317
      - 1889 nov. 22 - 23, 4318
      - 1889 nov. 25 - 27, 4319
      - 1889 nov. 28 - 30, 4320
      - 1889 dec. 2, 4321
      - 1889 dec. 3 - 6, 4322
      - 1889 dec. 7 - 11, 4323
      - 1889 dec. 12 - 16, 4324
      - 1889 dec. 17 - 21, 4325
      - 1889 dec. 23 - 27, 4326
      - 1889 dec. 28 - 31, 4327
      - 1890 jan. 1 - 4, 4328
      - 1890 jan. 6 - 8, 4329
      - 1890 jan. 9 - 10, 4330
      - 1890 jan. 11 - 13, 4331
      - 1890 jan. 14 - 15, 4332
      - 1890 jan. 16 - 18, 4333
      - 1890 jan. 20 - 22, 4334
      - 1890 jan. 23 - 24, 4335
      - 1890 jan. 25 - 28, 4336
      - 1890 jan. 29 - 31, 4337
      - 1890 feb. 1, 4338
      - 1890 feb. 3, 4339
      - 1890 feb. 4 - 6, 4340
      - 1890 feb. 7 - 10, 4341
      - 1890 feb. 11 - 13, 4342
      - 1890 feb. 14 - 17, 4343
      - 1890 feb. 18 - 20, 4344
      - 1890 feb. 21 - 22, 4345
      - 1890 feb. 24 - 26, 4346
      - 1890 feb. 27 - 28, 4347
      - 1890 mrt. 1 - 5, 4348
      - 1890 mrt. 6 - 7, 4349
      - 1890 mrt. 8 - 12, 4350
      - 1890 mrt. 13 - 15, 4351
      - 1890 mrt. 17 - 19, 4352
      - 1890 mrt. 20 - 22, 4353
      - 1890 mrt. 24 - 26, 4354
      - 1890 mrt. 27 - 31, 4355
      - 1890 apr. 1 - 2, 4356
      - 1890 apr. 3 - 5, 4357
      - 1890 apr. 8 - 10, 4358
      - 1890 apr. 11 - 14, 4359
      - 1890 apr. 15 - 17, 4360
      - 1890 apr. 18 - 21, 4361
      - 1890 apr. 18, nr. 23, 4362
      - 1890 apr. 22 - 25, 4363
      - 1890 apr. 26 - 28, 4364
      - 1890 apr. 29 - 30, 4365
      - 1890 mei 1 - 3, 4366
      - 1890 mei 5 - 7, 4367
      - 1890 mei 8 - 10, 4368
      - 1890 mei 12 - 14, 4369
      - 1890 mei 16 - 19, 4370
      - 1890 mei 20 - 23, 4371
      - 1890 mei 24 - 28, 4372
      - 1890 mei 29 - 31, 4373
      - 1890 juni 2 - 4, 4374
      - 1890 juni 5 - 7, 4375
      - 1890 juni 9 - 10, 4376
      - 1890 juni 11 - 13, 4377
      - 1890 juni 14 - 17, 4378
      - 1890 juni 18 - 21, 4379
      - 1890 juni 23, 4380
      - 1890 juni 24 - 26, 4381
      - 1890 juni 27 - 30, 4382
      - 1890 juli 1 - 4, 4383
      - 1890 juli 5 - 8, 4384
      - 1890 juli 9 - 10, 4385
      - 1890 juli 11 - 14, 4386
      - 1890 juli 15, 4387
      - 1890 juli 16 - 19, 4388
      - 1890 juli 21 - 22, 4389
      - 1890 juli 23 - 25, 4390
      - 1890 juli 26 - 29, 4391
      - 1890 juli 30 - 31, 4392
      - 1890 aug. 1 - 4, 4393
      - 1890 aug. 5 - 6, 4394
      - 1890 aug. 7 - 9, 4395
      - 1890 aug. 11 - 13, 4396
      - 1890 aug. 14 - 16, 4397
      - 1890 aug. 18 - 20, 4398
      - 1890 aug. 21 - 23, 4399
      - 1890 aug. 25 - 27, 4400
      - 1890 aug. 28 - 30, 4401
      - 1890 sep. 1 - 3, 4402
      - 1890 sep. 4 - 6, 4403
      - 1890 sep. 8 - 9, 4404
      - 1890 sep. 10 - 12, 4405
      - 1890 sep. 13 - 16, 4406
      - 1890 sep. 17 - 19, 4407
      - 1890 sep. 20 - 23, 4408
      - 1890 sep. 24 - 26, 4409
      - 1890 sep. 27 - 30, 4410
      - 1890 okt. 1 - 3, 4411
      - 1890 okt. 4 - 6, 4412
      - 1890 okt. 7 - 9, 4413
      - 1890 okt. 10 - 13, 4414
      - 1890 okt. 14 - 16, 4415
      - 1890 okt. 17 - 20, 4416
      - 1890 okt. 21 - 23, 4417
      - 1890 okt. 24 - 28, 4418
      - 1890 okt. 29 - 31, 4419
      - 1890 nov. 1 - 4, 4420
      - 1890 nov. 5 - 8, 4421
      - 1890 nov. 10 - 12, 4422
      - 1890 nov. 13 - 15, 4423
      - 1890 nov. 17 - 19, 4424
      - 1890 nov. 20 - 22, 4425
      - 1890 nov. 24 - 27, 4426
      - 1890 nov. 28 - 29, 4427
      - 1890 dec. 1 - 6, 4428
      - 1890 dec. 8, 4429
      - 1890 dec. 9 - 12, 4430
      - 1890 dec. 13 - 16, 4431
      - 1890 dec. 17 - 19, 4432
      - 1890 dec. 20 - 23, 4433
      - 1890 dec. 24 - 29, 4434
      - 1890 dec. 30 - 31, 4435
      - 1891 jan. 2 - 5, 4436
      - 1891 jan. 6 - 8, 4437
      - 1891 jan. 9 - 12, 4438
      - 1891 jan. 13 - 14, 4439
      - 1891 jan. 15 - 16, 4440
      - 1891 jan. 17 - 19, 4441
      - 1891 jan. 20 - 22, 4442
      - 1891 jan. 23 - 26, 4443
      - 1891 jan. 27 - 29, 4444
      - 1891 jan. 30 - 31, 4445
      - 1891 feb. 2 - 3, 4446
      - 1891 feb. 4 - 6, 4447
      - 1891 feb. 7 - 9, 4448
      - 1891 feb. 10 - 12, 4449
      - 1891 feb. 13 - 17, 4450
      - 1891 feb. 18 - 21, 4451
      - 1891 feb. 23 - 25, 4452
      - 1891 feb. 26 - 28, 4453
      - 1891 mrt. 2 - 4, 4454
      - 1891 mrt. 5 - 7, 4455
      - 1891 mrt. 9 - 12, 4456
      - 1891 mrt. 13 - 16, 4457
      - 1891 mrt. 17 - 20, 4458
      - 1891 mrt. 21 - 24, 4459
      - 1891 mrt. 25 - 31, 4460
      - 1891 apr. 1 - 3, 4461
      - 1891 apr. 4 - 7, 4462
      - 1891 apr. 8 - 10, 4463
      - 1891 apr. 11 - 14, 4464
      - 1891 apr. 15 - 18, 4465
      - 1891 apr. 20 - 22, 4466
      - 1891 apr. 23 - 27, 4467
      - 1891 apr. 28 - 30, 4468
      - 1891 mei 1 - 4, 4469
      - 1891 mei 5 - 8, 4470
      - 1891 mei 9 - 12, 4471
      - 1891 mei 13 - 15, 4472
      - 1891 mei 16 - 20, 4473
      - 1891 mei 21 - 23, 4474
      - 1891 mei 25 - 27, 4475
      - 1891 mei 28 - 30, 4476
      - 1891 juni 1 - 3, 4477
      - 1891 juni 4 - 6, 4478
      - 1891 juni 8 - 9, 4479
      - 1891 juni 10 - 12, 4480
      - 1891 juni 13 - 16, 4481
      - 1891 juni 17 - 22, 4482
      - 1891 juni 23 - 26, 4483
      - 1891 juni 27 - 30, 4484
      - 1891 juli 1 - 4, 4485
      - 1891 juli 6 - 8, 4486
      - 1891 juli 9 - 13, 4487
      - 1891 juli 14, 4488
      - 1891 juli 15 - 18, 4489
      - 1891 juli 20 - 23, 4490
      - 1891 juli 24 - 28, 4491
      - 1891 juli 29 - 31, 4492
      - 1891 aug. 1 - 5, 4493
      - 1891 aug. 6 - 8, 4494
      - 1891 aug. 10 - 12, 4495
      - 1891 aug. 13 - 15, 4496
      - 1891 aug. 17 - 19, 4497
      - 1891 aug. 20 - 21, 4498
      - 1891 aug. 22 - 25, 4499
      - 1891 aug. 26 - 31, 4500
      - 1891 sep. 1 - 4, 4501
      - 1891 sep. 5 - 9, 4502
      - 1891 sep. 10 - 14, 4503
      - 1891 sep. 15 - 18, 4504
      - 1891 sep. 19 - 22, 4505
      - 1891 sep. 23 - 26, 4506
      - 1891 sep. 28 - 30, 4507
      - 1891 okt. 1 - 3, 4508
      - 1891 okt. 5 - 7, 4509
      - 1891 okt. 8 - 12, 4510
      - 1891 okt. 13 - 15, 4511
      - 1891 okt. 16 - 20, 4512
      - 1891 okt. 21 - 23, 4513
      - 1891 okt. 24 - 28, 4514
      - 1891 okt. 29 - 31, 4515
      - 1891 nov. 2 - 5, 4516
      - 1891 nov. 6 - 9, 4517
      - 1891 nov. 10 - 12, 4518
      - 1891 nov. 13 - 17, 4519
      - 1891 nov. 18 - 21, 4520
      - 1891 nov. 23 - 24, 4521
      - 1891 nov. 25 - 26, 4522
      - 1891 nov. 27 - 30, 4523
      - 1891 dec. 1 - 3, 4524
      - 1891 dec. 4 - 7, 4525
      - 1891 dec. 8 - 11, 4526
      - 1891 dec. 12 - 16, 4527
      - 1891 dec. 17 - 19, 4528
      - 1891 dec. 21 - 23, 4529
      - 1891 dec. 24 - 29, 4530
      - 1891 dec. 30 - 31, 4531
      - 1892 jan. 2 - 5, 4532
      - 1892 jan. 6 - 7, 4533
      - 1892 jan. 8 - 11, 4534
      - 1892 jan. 12 - 14, 4535
      - 1892 jan. 15 - 16, 4536
      - 1892 jan. 18 - 19, 4537
      - 1892 jan. 20 - 22, 4538
      - 1892 jan. 23 - 25, 4539
      - 1892 jan. 26 - 28, 4540
      - 1892 jan. 29 - 30, 4541
      - 1892 feb. 1 - 2, 4542
      - 1892 feb. 3 - 6, 4543
      - 1892 feb. 8 - 11, 4544
      - 1892 feb. 12 - 15, 4545
      - 1892 feb. 16 - 18, 4546
      - 1892 feb. 19 - 22, 4547
      - 1892 feb. 22, nr. 14, 4548
      - 1892 feb. 23 - 25, 4549
      - 1892 feb. 26 - 29, 4550
      - 1892 mrt. 1 - 3, 4551
      - 1892 mrt. 4 - 5, 4552
      - 1892 mrt. 7 - 8, 4553
      - 1892 mrt. 9 - 11, 4554
      - 1892 mrt. 12, 4555
      - 1892 mrt. 13 - 16, 4556
      - 1892 mrt. 17 - 18, 4557
      - 1892 mrt. 19 - 21, 4558
      - 1892 mrt. 22 - 24, 4559
      - 1892 mrt. 25 - 28, 4560
      - 1892 mrt. 29 - 31, 4561
      - 1892 apr. 1 - 4, 4562
      - 1892 apr. 5 - 7, 4563
      - 1892 apr. 8 - 9, 4564
      - 1892 apr. 11 - 13, 4565
      - 1892 apr. 14 - 16, 4566
      - 1892 apr. 19, 4567
      - 1892 apr. 20 - 22, 4568
      - 1892 apr. 23 - 26, 4569
      - 1892 apr. 27 - 28, 4570
      - 1892 apr. 29 - 30, 4571
      - 1892 mei 2 - 4, 4572
      - 1892 mei 5, 4573
      - 1892 mei 6 - 9, 4574
      - 1892 mei 10 - 12, 4575
      - 1892 mei 13 - 17, 4576
      - 1892 mei 18 - 21, 4577
      - 1892 mei 23 - 25, 4578
      - 1892 mei 27 - 31, 4579
      - 1892 juni 1 - 4, 4580
      - 1892 juni 7 - 9, 4581
      - 1892 juni 10 - 13, 4582
      - 1892 juni 10, nr. 76, 4583
      - 1892 juni 14 - 15, 4584
      - 1892 juni 16 - 18, 4585
      - 1892 juni 20 - 22, 4586
      - 1892 juni 23 - 25, 4587
      - 1892 juni 27 - 28, 4588
      - 1892 juni 29 - 30, 4589
      - 1892 juli 1 - 4, 4590
      - 1892 juli 5 - 8, 4591
      - 1892 juli 9, 4592
      - 1892 juli 11 - 13, 4593
      - 1892 juli 14 - 18, 4594
      - 1892 juli 19 - 20, 4595
      - 1892 juli 21 - 22, 4596
      - 1892 juli 23 - 27, 4597
      - 1892 juli 28 - 30, 4598
      - 1892 aug. 1 - 2, 4599
      - 1892 aug. 3 - 5, 4600
      - 1892 aug. 6, 8, 4601
      - 1892 aug. 9, 4602
      - 1892 aug. 10 - 12, 4603
      - 1892 aug. 13 - 15, 4604
      - 1892 aug. 16 - 17, 4605
      - 1892 aug. 18 - 19, 4606
      - 1892 aug. 20 - 22, 4607
      - 1892 aug. 23 - 24, 4608
      - 1892 aug. 25 - 26, 4609
      - 1892 aug. 27 - 29, 4610
      - 1892 aug. 30 - 31, 4611
      - 1892 sep. 1 - 3, 4612
      - 1892 sep. 5 - 6, 4613
      - 1892 sep. 7 - 8, 4614
      - 1892 sep. 9 - 12, 4615
      - 1892 sep. 13 - 15, 4616
      - 1892 sep. 16 - 17, 4617
      - 1892 sep. 16, nr. 54, 4618
      - 1892 sep. 19 - 22, 4619
      - 1892 sep. 23 - 24, 4620
      - 1892 sep. 26 - 28, 4621
      - 1892 sep. 29 - 30, 4622
      - 1892 okt. 1 - 3, 4623
      - 1892 okt. 3, nr. 3, 4624
      - 1892 okt. 4, 4625
      - 1892 okt. 5, 4626
      - 1892 okt. 6 - 8, 4627
      - 1892 okt. 10 - 11, 4628
      - 1892 okt. 12, 4629
      - 1892 okt. 13 - 14, 4630
      - 1892 okt. 15 - 17, 4631
      - 1892 okt. 18, 4632
      - 1892 okt. 19 - 21, 4633
      - 1892 okt. 22 - 25, 4634
      - 1892 okt. 26 - 28, 4635
      - 1892 okt. 29 - 31, 4636
      - 1892 nov. 1 - 3, 4637
      - 1892 nov. 4 - 7, 4638
      - 1892 nov. 8 - 11, 4639
      - 1892 nov. 12 - 14, 4640
      - 1892 nov. 15 - 16, 4641
      - 1892 nov. 17 - 19, 4642
      - 1892 nov. 21 - 23, 4643
      - 1892 nov. 24 - 26, 4644
      - 1892 nov. 28 - 30, 4645
      - 1892 dec. 1 - 2, 4646
      - 1892 dec. 3, 4647
      - 1892 dec. 5 - 6, 4648
      - 1892 dec. 7 - 9, 4649
      - 1892 dec. 10 - 12, 4650
      - 1892 dec. 13 - 14, 4651
      - 1892 dec. 15 - 17, 4652
      - 1892 dec. 19 - 22, 4653
      - 1892 dec. 23 - 24, 4654
      - 1892 dec. 23, nr. 56, 4655
      - 1892 dec. 27 - 29, 4656
      - 1892 dec. 30 - 31, 4657
      - 1893 jan. 2 - 3, 4658
      - 1893 jan. 4 - 5, 4659
      - 1893 jan. 6 - 9, 4660